【裁判字號】    98,交聲,384
【裁判日期】    981211
【裁判案由】    聲明異議
【裁判全文】
臺灣屏東地方法院刑事裁定             98年度交聲字第384號
原處分機關  交通部公路總局高雄區監理所屏東監理站
異  議  人
即受處分人 甲○○
上列受處分人因違反道路交通管理處罰條例事件，對於交通部公
路總局高雄區監理所屏東監理站民國98年10月21日所為之處分（
原處分案號：屏監違字第裁82-V00000000號）聲明異議，本院裁
定如下：
    主  文
異議駁回。
    理  由
一、原處分意旨略以：異議人即受處分人甲○○於民國96年12月
    21日0 時許，騎乘車牌號碼NG3-126 號重型機車，在屏東縣
    鹽埔鄉○○路，因有汽車駕駛人酒精濃度超過規定標準之違
    規事實，為警製單舉發，嗣原處分機關即交通部公路總局高
    雄區監理所屏東監理站認異議人上開情形，違反道路交通管
    理處罰條例第35條第1 項第1 款規定，裁處吊扣駕照1 年，
    並應施以道路交通安全講習等語。
二、聲明異議意旨略以：伊業已繳納罰緩，不應該再吊扣汽車駕
    照等語。
三、按汽車駕駛人，駕駛汽車經測試檢定酒精濃度超過規定標準
    者，處1 萬5,000 元以上6 萬元以下罰鍰，並當場移置保管
    該汽車及吊扣其駕駛執照1 年；又汽車駕駛人，有第35條第
    1 項規定之情形，應接受道路交通安全講習。道路交通管理
    處罰條例第35條第1 項第1 款、第24條第1 項第2 款定有明
    文。次按行政罰法第26條第1 項規定：「一行為同時觸犯刑
    事法律及違反行政法上義務規定者，依刑事法律處罰之。但
    其行為應處以其他種類行政罰或得沒入之物而未經法院宣告
    沒收者，亦得裁處之。」此其他種類行政罰，係指違反行政
    法上之義務應受「裁罰性」之「不利處分」，依行政罰法第
    2 條規定，包括限制或禁止行為之吊扣證照處分，及警告性
    之講習處分。究其立法目的，一行為同時觸犯刑事法律及違
    反行政法上義務規定時，由於刑罰與行政罰同屬對不法行為
    之制裁，而刑罰之懲罰作用較強，故依刑事法律處罰，即足
    資警惕時，實無一事二罰再處行政罰之必要，且刑事法律處
    罰，由司法機關依法定程序為之，較符合正當法律程序，應
    予優先適用，但罰鍰以外之沒入或其他種類行政罰，因兼具
    維護公共秩序之作用，為達行政目的，行政機關仍得併予裁
    處之。
四、經查，異議人於首揭時、地之違規事實，為異議人不爭執，
    並有臺灣屏東地方法院檢察署檢察官97年度偵字第959 號起
    訴書、本院97年度交簡字第275 號刑事判決在卷可參（見本
    院卷第9 至10頁）。原處分機關就異議人酒後駕車之違規行
    為，因業經本院判處罪刑，是原處分機並未另行裁處異議人
    罰緩處分，與前開一事不二罰原則無違。至原處分機關裁處
    異議人吊扣汽車駕駛執照1 年部分，則係預防將來再犯危險
    之管制罰，核屬行政罰法第26條第1 項但書所稱之「其他種
    類行政罰」，依前開規定，仍可依法裁處之。是異議人猶以
    首揭情詞置辯，洵屬無據，為無理由。
五、爰依道路交通案件處理辦法第19條，裁定如主文。
中    華    民    國    98    年    12    月    11    日
                  交通法庭      法  官  羅森德
以上正本證明與原本無異。
如不服本裁定應於收受送達後5 日內向本院提出抗告書狀敘述抗
告之理由抗告於臺灣高等法院高雄分院。
中    華    民    國    98    年    12    月    11    日
                                書記官  羅永隆


司法院資訊處製作；財團法人民間司法改革基金會備份。
